【裁判字號】    89,易,817
【裁判日期】    891108
【裁判案由】    竊盜
【裁判全文】
台灣苗栗地方法院刑事判決                          八十九年度易字第八一七號
    公  訴  人  臺灣苗栗地方法院檢察署檢察官
    被      告  丙○○
右列被告因竊盜案件，經檢察官提起公訴（八十九年度偵字第二四七八號），本院判
決如左：
    主  文
丙○○毀越安全設備，於夜間侵入住宅竊盜，處有期徒刑捌月。
    事  實
一、丙○○基於竊盜之犯意，意圖為自己不法之所有，於民國八十九年五月三日夜間
    二十時許，騎乘車號ＡＵＹ─四七九號之機車前往甲○○位於苗栗縣南庄鄉東村
    三鄰三十三號住家附近，趁甲○○家中無人之際，以徒手拉毀甲○○住宅原已老
    舊鬆脫之窗戶，破壞該用以防閒之安全設備後，踰越該窗戶而侵入甲○○之住宅
    ，竊得甲○○所有之現金新台幣（下同）二萬元、金戒指二十二只、金元寶二只
    （重約五兩）、金項鍊四條、金手鐲四個、金腳鍊一對、耳環四對、玊三塊、鑽
    石耳環一對、照相機二台、貓眼石戒指三只、紀念幣四套得手，惟因匆促中遺留
    ＡＵＹ─四七九號機車鑰匙一支在甲○○家中之窗台上，經警循線查獲，並扣得
    上開鑰匙一支。
二、案經苗栗縣警察局頭份分局移送臺灣苗栗地方法院檢察署檢察官偵查起訴。
    理  由
一、右揭毀越窗戶，竊取甲○○財物之事實，訊據被告丙○○在審理中已供承不諱，
    惟辯稱：有關竊取財物之種類、數量，不如起訴書所載那麼多云云。惟查，被害
    人甲○○於警訊、偵查中就渠失竊之情節與財物種類、數量均已指訴歷歷，而被
    告係於竊盜得手後之同日夜間二十一時許，持其竊得之金項鍊一條交付案外人丁
    ○○之事實，亦經丁○○在偵查中証述屬實，並核與証人鍾松發、鄒清龍、吳寶
    珠、乙○○等人於警訊、偵查中証述情節相符，復有贓物認領保管單一紙、照片
    一幀及甲○○住宅竊案現場圖等附卷可稽及扣案之機車鑰匙一支在案可憑；足見
    被告之自白確與事實相符，事証明確，被告犯行洵堪認定。至於被告所辯竊得財
    物僅有金戒指六只、金項鍊二條、金手鍊二條及不詳數量之舊台幣，非如起訴書
    所載那麼多財物云云，雖與被害人供陳失竊財物非全然一致，惟依其情節，應係
    被告卸責之詞，仍以被害人之供陳較為可信，併此敘明。
二、按日沒後之晚上八時許已為夜間；而窗戶又為住宅用以防閒之安全設備；被告於
    夜間毀損窗戶復踰越以為竊盜，核其所為，係犯刑法第三百二十一條第一項第一
    款、第二款之毀越安全設備、於夜間侵入住宅竊盜罪。公訴人認被告係犯刑法第
    三百二十一條第一項第一款之罪，而未援引同條第二款，尚有未洽，惟此加重條
    件之增加，僅屬犯罪事實之擴張，且既屬同一條項，爰不予變更法條，附此敘明
    。茲審酌被告素行不佳（於八十七年間因犯竊盜罪，經本院判處有期徒刑十月確
    定，有臺灣高等法院被告全國前案紀錄表及台灣苗栗地方法院檢察署刑案資料查
    註紀錄表在卷可稽，惟尚未執行完畢，不構成累犯），年青力壯竟不知上進及其
    犯罪之動機、手段及審理中坦承犯行等一切情狀，量處如主文所示之刑，以示懲
    儆。扣案之機車鑰匙雖為被告所有，惟係被告為犯罪行為時遺失於現場之物，與
    沒收之構成要件尚有未合，爰不宣告沒收。
據上論斷，應依刑事訴訟法第二百九十九條第一項前段、刑法第三百二十一條第一項
第一款、第二款，判決如主文。
本案經檢察官陳義忠到庭執行職務。
中      華      民      國    八十九    年     十一     月      八      日
                                      臺灣苗栗地方法院刑事庭
                                          法  官  楊  台  清
右正本證明與原本無異。
如不服本判決，應於判決送達後十日內向本院提出上訴狀（應附繕本），上訴於臺灣
高等法院臺中分院。
                                          書記官  李  惠  雯
中      華      民      國    八十九    年     十一     月      八      日
附錄論罪科刑法條
刑法第三百二十一條
犯竊盜罪而有左列情形之一者，處六月以上五年以下有期徒刑：
一、於夜間侵入住宅或有人居住之建築物、船艦，或隱匿其內而犯之者。
二、毀越門扇、牆垣或其他安全設備而犯之者。


司法院資訊處製作；財團法人民間司法改革基金會備份。
